【裁判字號】    97,裁,3756
【裁判日期】    970724
【裁判案由】    營業稅
【裁判全文】
最  高  行  政  法  院  裁  定
                                      97年度裁字第3756號
上  訴  人  銀色夥伴廣告股份有限公司
代  表  人  甲○○
被 上訴 人  財政部臺北市國稅局
代  表  人  凌忠嫄
上列當事人間因營業稅事件，上訴人對於中華民國97年4月24日
臺北高等行政法院96年度訴字第3456號判決，提起上訴，本院裁
定如下：
    主  文
上訴駁回。
上訴審訴訟費用由上訴人負擔。
    理  由
一、按對於高等行政法院判決之上訴，非以其違背法令為理由，
    不得為之，行政訴訟法第242條定有明文。依同法第243條第
    1項規定，判決不適用法規或適用不當者，為違背法令；而
    判決有同條第2項所列各款情形之一者，為當然違背法令。
    是當事人對於高等行政法院判決上訴，如依行政訴訟法第24
    3條第1項規定，以高等行政法院判決有不適用法規或適用不
    當為理由時，其上訴狀或理由書應有具體之指摘，並揭示該
    法規之條項或其內容；若係成文法以外之法則，應揭示該法
    則之旨趣；倘為司法院解釋或本院之判例，則應揭示該判解
    之字號或其內容。如以行政訴訟法第243條第2項所列各款情
    形為理由時，其上訴狀或理由書，應揭示合於該條項各款之
    事實。上訴狀或理由書如未依此項方法表明，或其所表明者
    與上開法條規定不合時，即難認為已對高等行政法院判決之
    違背法令有具體之指摘，其上訴自難認為合法。
二、本件上訴人對於高等行政法院判決上訴，主張：依法令規定
    判例形成後，其效力等同於法令，行政機關之行政行為應受
    判例之拘束，然被上訴人對於本件處分顯屬主觀臆測、草率
    論斷，而訴願決定及原判決，亦顯有違背依改制前行政法院
    39年判字第2號判例、62年判字第402號判例、75年判字第30
    9號判例所揭示內容，依法提起上訴云云。本院按原判決認
    上訴人於罰鍰處分書（作成日期民國95年5月2日）作成前，
    於95年4月6日已繳清補徵之本稅新臺幣200,000元，並以95
    年4月10日說明書承認違章事實及承諾繳清罰鍰。而被上訴
    人已提出證明造次股份有限公司（下稱造次公司）虛開統一
    發票協助他人漏稅之事證，其虛設行號應可確認，是以，依
    日常經驗法則即可確知，虛設行號之造次公司並未繳納「上
    訴人取自該公司統一發票所對應之銷項稅額」，堪認上訴人
    取得造次公司之系爭統一發票7紙申報為進項稅額扣抵其本
    身之銷項，已造成漏稅之結果。上訴人既無進貨事實，虛報
    進項稅額，並造成漏稅結果之違章事實，違反加值型及非加
    值型營業稅法第51條第5款義務，被上訴人予以補稅處罰，
    訴願決定予以維持，並無不合，業於理由中詳加論述，上訴
    意旨雖以原判決違背法令為由，然核其上訴狀僅表明判例內
    容及法條，難認對原判決之如何違背法令已有具體之指摘。
    依首開規定及說明，應認其上訴為不合法。
三、據上論結，本件上訴為不合法。依行政訴訟法第249條第1項
    前段、第104條、民事訴訟法第95條、第78條，裁定如主文
    。
中    華    民    國    97    年    7     月    24    日
                    最高行政法院第五庭
                        審判長法官  劉  鑫  楨
                              法官  王  德  麟
                              法官  黃  淑  玲
                              法官  劉  介  中
                              法官  吳  慧  娟
以  上  正  本  證  明  與  原  本  無  異
中    華    民    國    97    年    7     月    24    日
                              書記官  王  史  民


司法院資訊處製作；財團法人民間司法改革基金會備份。
